【裁判字號】    92,易,1492
【裁判日期】    920822
【裁判案由】    竊盜
【裁判全文】
臺灣高雄地方法院刑事判決                        九十二年度易字第一四九二號
    公  訴  人  臺灣高雄地方法院檢察署檢察官
    被      告  丙○○
右列被告因竊盜案件，經檢察官提起公訴（九十二年度偵字第八九一九號），本院判
決如左：
    主  文
丙○○共同攜帶兇器竊盜，未遂，處有期徒刑月，如易科罰金，以佰元折算壹日
，千斤頂壹個、扳手及壹字型螺絲起子各壹支均沒收。
    事  實
一、丙○○與甲○○（檢察官另案偵辦）共同意圖為自己不法之所有，於民國九十二
    年四月二十三日上午十一時許，在高雄市小港區○○○路坪頂段三八之十一號前
    ，見梁順成所有之車號ＭＣＡ─六六七號小客車停放該處，推由甲○○持客觀上
    對人之生命、身體及安全構成威脅，可為兇器使用之一字型螺絲起子一支，及拆
    卸輪胎用之千斤頂一個、扳手一支，下手竊取梁順成之前開小客車輪胎二個，丙○○則在一旁協助拆卸輪胎，甲○○正在拆卸輪胎，尚未得手之際，適梁順成之
    姊夫乙○○經過該處當場發現而逮獲丙○○，並扣得甲○○所有之一字型螺絲起
    子、扳手各一支，及拆卸輪胎用之千斤頂一個，甲○○則趁機逃逸。
二、案經高雄市政府警察局小港分局報請臺灣高雄地方法院檢察署檢察官偵查起訴。
    理  由
一、訊據被告丙○○固坦承於右揭時、地與共犯甲○○在場，甲○○正持前開工具拆
    卸車號ＭＣＡ─六六七號小客車之輪胎不諱，惟矢口否認有何竊盜犯行，辯稱：
    伊沒有在旁把風，當天是甲○○騎車載伊去玩，行經案發地點，甲○○下車，伊
    跟著下車在旁邊，伊沒有幫忙，不知道甲○○著手竊取輪胎云云。經查：被告丙○○與甲○○共同拆卸被害人梁順成所有車號ＭＣＡ─六六七號小客車之輪胎二
    個，尚未得手，為證人乙○○發覺報警查獲等情，業據證人乙○○於警偵訊及本
    院審理中指訴綦詳，並有贓物認領保管切結書一紙在卷可稽；被告丙○○雖以前
    揭情詞置辯，惟查，證人乙○○於偵訊及本院審理中均證稱：伊發現時二人（即
    被告與甲○○）都蹲在車旁，查獲時，丙○○的反應很驚慌，希望我放她走，她
    表示要拿錢來賠，我看她的雙手有拆輪胎弄髒的痕跡，黑黑的、髒髒的等情（偵
    卷第九頁、本院九十二年七月二日訊問筆錄）。是被告如與甲○○沒有共同犯意
    之聯絡，則在甲○○拆卸輪胎之時，被告為何竟與甲○○蹲於車旁，且見其拆卸
    輪胎亦未加以阻止，進而從旁予以協助，致雙手沾有拆卸輪胎之痕跡，依此，堪
    認被告與甲○○就上開竊盜犯行有犯意聯絡及行為分擔，被告前開所辯，與證人
    乙○○之證述不符，亦與常情不符，顯係事後避重就輕之詞，不足採信。此外，
    復有一字型螺絲起子、扳手各一支、拆卸輪胎用之千斤頂一個扣案可資佐證，本
    件事證明確，被告丙○○竊盜犯行足堪認定。
二、按被告丙○○與甲○○共同持以行竊之一字型螺絲起子一支，客觀上如持以攻擊
    他人，對人之身體安全構成威脅，自屬刑法第三百二十一條第一項第三款所謂之
    「兇器」。核被告丙○○所為係犯刑法第三百二十一條第二項、第一項第三款攜
    帶兇器竊盜未遂罪。被告丙○○與甲○○，就上開竊盜犯行，有犯意聯絡及行為
    分擔，均為共同正犯。被告丙○○著手於竊盜行為之實施，尚未得手即為警查獲
    ，為未遂犯，依刑法第二十六條前段之規定，減輕其刑。審酌被告尚無犯罪前科
    ，有臺灣高等法院被告全國前案紀錄表及臺灣高雄地方法院檢察署刑案資料查註
    紀錄表各一份在卷可稽，素行良好，誤交損友，意圖不勞而獲，竊取他人之物，
    雖未能坦承罪行，惟態度良好，已有悔意等一切情狀，從輕量處如主文所示之刑
    ，併諭知易科罰金之折算標準。扣案之一字型螺絲起子、扳手各一支，及拆卸輪
    胎用之千斤頂一個係共犯甲○○所有，供被告與甲○○共同犯罪所用之物等情，
    已經被告供述在卷，爰依刑法第三十八條第一項第二款併予宣告沒收之。
據上論斷，應依刑事訴訟法第二百九十九條第一項前段，刑法第二十八條、第三百二
十一條第二項、第一項第三款、第二十六條前段、第四十一條第一項前段、第三十八
條第一項第二款，罰金罰鍰提高標準條例第二條，判決如主文。
本案經檢察官郭昭吟到庭執行職務。
中      華      民      國    九十二    年      八      月    二十二    日
                                  臺灣高雄地方法院刑事庭
                                      法  官    涂裕洪
右正本證明與原本無異。
如不服本判決，應於判決送達後十日內，向本院提出上訴狀。
                                      書記官    賴佳慧
中    華    民    國      九十二     年      八     月      二十七      日
附錄本案論罪科刑法條：
刑法第三百二十一條
犯竊盜罪而有左列情形之一者，處六月以上五年以下有期徒刑：
一、於夜間侵入住宅或有人居住之建築物、船艦或隱匿其內而犯之者。
二、毀越門扇、牆垣或其他安全設備而犯之者。
三、攜帶兇器而犯之者。
四、結夥三人以上而犯之者。
五、乘火災、水災或其他災害之際而犯之者。
六、在車站或埠頭而犯之者。
前項之未遂犯罰之。


司法院資訊處製作；財團法人民間司法改革基金會備份。
